【裁判字號】    89,交易,185
【裁判日期】    900117
【裁判案由】    過失傷害
【裁判全文】
臺灣屏東地方法院刑事判決                        八十九年度交易字第一八五號
    公  訴  人  臺灣屏東地方法院檢察署檢察官
    被      告  甲○○
右列被告因過失傷害案件，經檢察官提起公訴（八十九年度偵字第五○八四號），本
院判決如左：
    主  文
甲○○因過失傷害人，處拘役伍拾伍日，如易科罰金，以參佰元折算壹日。
    事  實
一、甲○○於民國八十九年六月十八日十四時十五分許，駕駛車牌號碼ＹＢ─六七二
    二號自用小客車，沿屏東縣東港鎮○○路，往水源路方向行駛。於途經光復路與
    水源路交岔路口時，本應注意轉彎車應讓直行車先行，而依當時情形，又無不能
    注意之情事，惟竟疏於注意其右後方有同向直行之車輛，即貿然向水源路右轉彎
    ，致與甲○○同向直行、由乙○○○駕駛、而以五、六十公里時速超速行駛之車
    號ＰＨＷ─八九九號輕型機車，剎車不及，碰撞甲○○駕駛之自用小客車右前車
    門後倒地，林女因此受有腰椎第二節爆裂性骨折、腰椎第三、四節脫位及頭部外
    傷、多處擦傷等傷害。甲○○於事故發生後，即以一一九電話向警方報案，並於
    警方據報趕至現場，尚不知何人為肇事者前，向警自承為肇事者，嗣並接受裁判
    。
二、案經乙○○○訴由屏東縣警察局東港分局報請台灣屏東地方法院檢察署偵查起訴
    。
    理  由
一、訊據被告甲○○固坦承有於右開時、地與告訴人乙○○○發生車禍等情不諱，惟
    矢口否認有何過失傷害犯行，辯稱：伊於紅燈前停車時，告訴人乙○○○的機車
    係停在伊左方之快車道上，待綠燈亮後，告訴人突然橫越到汽車右方之車道直行
    ，致發生碰撞，伊並無過失云云。經查：右開事實業據告訴人指訴綦詳，核與被
    告於警訊中供稱之情節相符，並有道路交通事故調查報告表一紙附卷可佐，堪信
    為真實。被告雖於本院審理中辯稱案發時曾目睹告訴人的車子自左橫越至右，致
    發生本件碰撞事故云云，然其於警訊時已先稱：「（當時）沒有看見（右後方有
    機車來）。」（警訊卷第三頁背面）；於偵查中則改稱：「我有看到被告之車，
    因他的車老遠就跟在我旁邊行駛。」（八十九年偵字第五○八四號卷第八頁背面
    ），於本院審理時竟又稱：「當時告訴人是從快車道直行衝出來，而我是從我車
    的後視鏡看到告訴人的，當時我要右轉，告訴人是從我的左邊橫到我的車的右手
    邊。」（本院九十年一月三審判筆錄），前後供詞矛盾，已有可疑。況被告若能
    自後視鏡目睹告訴人自被告左方橫越至右方，而掌握告訴人之行車動態詳細明瞭
    如其於本院審理中所述一般，則衡諸常情，被告自應能即時停止右轉，並避免此
    一車禍事故之發生，是被告前開所辯，應屬事後卸責之詞，不足採信。
二、按汽車行駛至交岔路口時，轉彎車應讓直行車先行，道路交通安全規則第一百零
    二條第一項第六款定有明文。是被告於右揭時、地駕車，自應注意遵守上揭規定
    ，且觀諸卷附道路交通事故調查報告表記載：肇事時地天候晴朗、日間有自然光
    、視距良好、路面乾燥無缺陷、並設有行車管制號誌且動作正常，足認並無不能
    注意之情事，惟竟疏於注意右後方有同向之直行車，即貿然右轉，致直行之告訴
    人剎車不及，撞及被告車門後倒地，其有過失已灼然甚明。本案經送台灣省高屏
    澎區車輛行車事故鑑定委員會鑑定結果，亦持相同見解，此有該會八十九年十月
    二十七日高屏澎鑑字第八九一五二三號函所附鑑定書在卷可資佐證。又告訴人係
    因本件車禍而受有如事實欄所載之傷害，復有前開道路交通事故調查報告表及診
    斷證明書附卷可稽，是告訴人所受傷害與被告之過失行為間具有相當因果關係，
    亦堪予認定。又告訴人因超速行駛，而為本件交通事故之肇事次因，有前開道路
    交通事故調查報告表在卷可憑，然被告之過失行為既為造成告訴人受傷之原因，
    其即應負刑事責任，不得藉此解免罪責。本件事證已臻明確，被告犯行洵堪認定
    ，應依法論科。
三、核被告甲○○所為，係犯刑法第二百八十四條第一項前段之普通過失傷害罪。查
    被告於肇事後，在其上開犯行未為任何有偵查犯罪職權之公務員知悉前，即以一
    一九電話向警方報案，並向到場處理之警員報明自己為肇事人，嗣並接受裁判等
    情，業經被告供明在卷，並經證人即到場處理之警員林宏揚證述屬實，有電話記
    錄一紙在卷可參，是被告既已向該管公務員申述犯罪事實，而不逃避接受裁判，
    合於刑法第六十二條前段所定對於未發覺之犯罪自首而接受裁判之要件，應依該
    條規定減輕其刑。茲審酌被告並無前科、素行良好、於本件交通事故中之過失程
    度、迄今尚未賠償告訴人所受損失、其犯後態度、告訴人就本件車禍之發生亦同
    有過失，及告訴人所受之損害等一切情狀，爰量處如主文所示之刑，並諭知易科
    罰金之折算標準。
據上論斷，應依刑事訴訟法第二百九十九條第一項前段，刑法第二百八十四條第一項
前段、第六十二條前段、刑法第四十一條，罰金罰鍰提高標準條例第一條前段、第二
條，判決如主文。
本案經檢察官潘國威到庭執行職務
中      華      民      國      九十      年      一      月    十七    日
                                      臺灣屏東地方法院交通法庭
                                          法  官  王以齊
右正本證明與原本無異
如不服本判決應於送達後十日內向本院提出上訴狀
                                          書記官   林天化
中      華      民      國      九十      年      一      月    十八    日
附錄本判決論罪科刑法條全文：
刑法第二百八十四條第一項：
因過失傷害人者，處六月以下有期徒刑，拘役或五百元以下罰金，致重傷者，處一年
以下有期徒刑，拘役或五百元以下罰金。


司法院資訊處製作；財團法人民間司法改革基金會備份。
